【裁判字號】    98,上易,142
【裁判日期】    980423
【裁判案由】    竊盜等
【裁判全文】
臺灣高等法院臺南分院刑事判決         98年度上易字第142號
上  訴  人
即  被  告  乙○○
選任辯護人  涂欣成  律師
            洪梅芬  律師
            呂蘭蓉  律師
上  訴  人
即  被  告  丙○○
選任辯護人  涂欣成  律師
            洪梅芬  律師
            李季錦  律師
上列上訴人因竊盜等案件，不服臺灣臺南地方法院97年度易字第
1594號中華民國98年1月15日第一審判決（起訴案號：臺灣臺南
地方法院檢察署97年度偵字第9926號），提起上訴，被告就被訴
事實為有罪之陳述，本院裁定依簡式審判程序審理，判決如下：
    主  文
上訴駁回。
乙○○、丙○○均緩刑參年。緩刑期內均付保護管束，並應於九
十八年五月五日前連帶給付新台幣（下同）肆萬捌仟元；自九十
八年四月起至九十九年五月止，按月於每月十日連帶給付參仟元
；九十九年六月十日前連帶給付參仟陸佰元，予被害人甲○○；
並均於本判決確定之翌日起，依執行檢察官之命令，向指定之公
益團體、地方自治團體或社區，提供壹佰貳拾小時之義務勞務。
    事  實
一、乙○○於民國97年5月22日，自高雄縣鳥松鄉駕駛車牌號碼
    ：6M-2501號自小客車搭載丙○○，於同日凌晨3時35分許，
    行經臺南市○○區○○路180號「安平小鎮餐廳」前，見甲○○所有車牌號碼：NF-5688號賓士牌自小客車停放路旁停
    車位，乙○○遂將車停靠在該NF-5688號自小客車前方，再
    以倒車方式接近該車，乘坐在副駕駛座之劉桓元則搖下車窗
    察看現場環境後，乙○○再將車迴轉後停放在該NF-5688號
    自小客車後方，二人均下車分別至該NF-5688號賓士車左前
    駕駛座與右前乘客座旁自車窗俯身察看，確認甲○○在車內
    熟睡不醒及其車門並未上鎖後，乙○○、丙○○二人遂心生
    歹念，共同基於意圖為自己不法所有之犯意聯絡，由乙○○
    下手徒手打開該NF-5688號賓士車車門，竊取甲○○所有放
    置在車內之黑色背包1只（內有美金8百元、越南幣80萬元、
    花旗銀行提款卡、信用卡各1張、匯豐銀行提款卡、信用卡
    各1張、兆豐銀行提款卡1張、護照、台胞證、香港簽證、記
    事本各1本與黑色煙斗1支），得手後，乙○○再駕駛6M-250
    1號白色自小客車搭載丙○○逃逸。乙○○、丙○○嗣發現
    所竊得之上開背包內有花旗銀行信用卡（大來卡）1張及記
    事本內記載該信用卡密碼，遂另行起意共同基於意圖為自己
    不法所有之犯意聯絡，於同日5時30分許，行經臺南市○○
    路○段之花旗銀行臺南分行前，由乙○○（穿黑色長袖圓領
    衫《背後有英文字『Ａ』字樣》，頭戴深色棒球帽）持上開
    竊得背包內之花旗銀行信用卡1張，並依背包內記事本所記
    載之密碼，前往該行ATM自動櫃員機，以輸入該信用卡密碼
    及預借現金之不正方法，使該自動櫃員機辨識系統陷於錯誤
    ，誤認其係持卡人或有正當授權之人，而自該自動櫃員設備
    詐得新台幣（下同）10萬元現款，得手後，乙○○駕車搭載
    丙○○逃逸，並於行經臺南市○○○路旁大排水溝時，將上
    開竊得之黑色背包1只（內有美金8百元、越南幣80萬元、花
    旗銀行提款卡、信用卡各1張、匯豐銀行提款卡、信用卡各1
    張、兆豐銀行提款卡1張、護照、台胞證、香港簽證、記事
    本各1本等物）丟棄，贓款10萬元，由其二人平分各得5萬元
    ，黑色煙斗1支則由乙○○持用。嗣經警於97年7月1日11時
    40分許，持搜索票前往劉桓元位於高雄縣鳥松鄉○○村○○
    路21號住處實施搜索，扣得現金4萬8千元、深色棒球帽1頂
    等物，復於同日13時40分許，持搜索票前往乙○○位於屏東
    縣枋山鄉加祿4號住處實施搜索，扣得黑色煙斗1支、黑色長
    袖圓領衫（背後有英文字「A」字樣）1件，因而查獲上情。
二、案經臺南市警察局第四分局報告臺灣臺南地方法院檢察署檢
    察官偵查起訴。
    理  由
一、上揭犯罪事實，業據被告乙○○、丙○○於本院供認不諱（
    見本院卷第55-57頁、94-96頁）。核與證人甲○○警詢證述
    情節相符（見警卷第10頁）。並有皮包失竊現場照片4張（
    見警卷第23-24頁）、「安平小鎮餐廳」監視器翻拍照片18
    張（見警卷第49-58頁）、台南市○○路「周氏蝦卷」監視
    器翻拍照片2張（見警卷第67頁）、花旗銀行監視器翻拍照
    片15張（見警卷第59-66頁）、花旗銀行大來卡月結單一紙
    （見偵查卷第25頁）、贓物認領保管單一紙（見偵查卷第24
    頁）等可資佐證。被告二人之自白核與事實相符，本件事證
    明確，其犯行洵可認定，應依法論科。
二、核被告乙○○、丙○○二人，竊取被害人所有背包及其內財
    物之行為，均係犯刑法第321條第1項竊盜罪，被告乙○○、
    丙○○二人以竊得之被害人所有花旗銀行信用卡，由乙○○
    自自動付款設備取得現款後與丙○○朋分之行為，均係犯刑
    法第339條之2第1項之違法由自動付款設備取得他人之物罪
    ，被告二人所犯上開二罪，犯意各別，行為互殊，所犯為構
    成要件不同之罪名，應分論併罰，被告二人就上開二罪均有
    犯意聯絡，行為分擔，應論以共同正犯。
三、原審以被告乙○○、丙○○二人罪證明確，適用刑法第28條
    、第320條第1項、第339條之2第1項，刑法施行法第1之1條
    。並審酌刑法第57條科刑事項，就被告二人共同竊盜，各處
    有期徒刑七月；又共同意圖為自己不法之所有，以不正方法
    由自動付款設備取得他人之物，各處有期徒刑八月。均依刑
    法第51條第5款定應執行有期徒刑一年二月。認事用法，核
    無不合，量刑亦堪認妥適。被告主張原審量刑過重，指摘原
    判決不當，為無理由，應予駁回。
四、查被告乙○○、丙○○二人，前未曾受有期徒刑以上刑之宣
    告，有臺灣高等法院被告前案紀錄表可參。被告犯後本院坦
    承全部犯行，並就被害人之損失達成民事上之調解以被告二
    人連帶給付被害人14萬5千6百元，給付方法於調解成立時給
    付5萬2千元；於98年5月5日前給付4萬8千元；自98年4月起
    至99年5月止，按月於每月10日給付3千元；99年6月10日前
    給付3千6百元，有原審98年度南簡調字第143號調解筆錄可
    稽（見本院卷第66頁）。而被害人亦於98年3月16日具狀請
    求對被告二人從輕發落給予自新機會（見本院卷第68頁）。
    本院認被告經此偵審程序教訓，應知警惕諒無再犯之虞，所
    宣告之刑以暫不執行為適當，併諭知被告緩刑三年，復啟自
    新機會。但被告丙○○原審審理時尚否認；被告乙○○坦承
    部分犯行而坦護同案被告丙○○之情狀，為促被告在緩刑期
    間確能改過向善，並依刑法第74條第2項第3款、第5款，命
    被告二人緩刑期間應依調解成立之條件尚未給付被害人損害
    部分即連帶於98年5月5日前給付4萬8千元；自98年4月起至
    99年5月止，按月於每月10日給付3千元；99年6月10日前給
    付3千6百元予被害人甲○○；並均向公益團體、地方自治機
    關或社區提供一百二十小時之義務勞務。併依刑法第93條第
    1項第2款之規定，於緩刑期內付保護管束。至被告究應向何
    公益團體、地方自治團體或社區提供義務勞務，屬執行之問
    題，應由執行檢察官斟酌全案情節及各公益團體、地方自治
    團體或社區之需求，妥為指定。另被告如未於主文所示之期
    間內履行本判決所諭知之負擔，情節重大者，檢察官得依刑
    事訴訟法第476條、現行刑法第75條之1之規定，聲請撤銷對
    其等所為之緩刑宣告，均併予敘明。
據上論結，應依刑事訴訟法第368條，刑法第74條第1項第1款、
第2項第3款、第5款、第93條第1項第2款，判決如主文。
本案經檢察官王碧霞到庭執行職務。
中    華    民    國    98    年    4     月    23    日
                  刑事第三庭    審判長法  官  陳義仲
                                      法  官  蔡勝雄
                                      法  官  蘇清水
以上正本證明與原本無異。
不得上訴。
                                      書記官  蔡蘭櫻
中    華    民    國    98    年    4     月    23    日
附錄論罪科刑法條：
中華民國刑法第320條
（普通竊盜罪、竊佔罪）
意圖為自己或第三人不法之所有，而竊取他人之動產者，為竊盜
罪，處5年以下有期徒刑、拘役或5百元以下罰金。
意圖為自己或第三人不法之利益，而竊佔他人之不動產者，依前
項之規定處斷。
前二項之未遂犯罰之。
中華民國刑法第339條之2
（違法由自動付款設備取得他人之物之處罰）
意圖為自己或第三人不法之所有，以不正方法由自動付款設備取
得他人之物者，處3年以下有期徒刑、拘役或1萬元以下罰金。
以前項方法得財產上不法之利益或使第三人得之者，亦同。


司法院資訊處製作；財團法人民間司法改革基金會備份。
